最高法院刑事判決　　　　　　　　　　　　　　　八十七年度台上字第一八八五號
　　上　訴　人　台灣高等法院檢察署檢察官
　　被　　　告　丁○○　男
　　選任辯護人　陳煥生律師
　　被　　　告　丙○○　男
　　選任辯護人　莊國明律師
　　被　　　告　戊○○　男
　　　　　　　　　　　　居台北市○○○路○段八十二號二樓之二
　　　　　　　　甲○○　男
　　　　　　　　乙○○　男
　　　　　　　　己○○　男
　　　　　　　　庚○○　男
　　右二人共同
　　選任辯護人　蔡東賢律師
　　　　　　　　孫天麒律師
右上訴人因被告等貪污案件，不服台灣高等法院中華民國八十五年十月十一日第二審
判決（八十五年度上訴字第八二八號，起訴案號：台灣台北地方法院檢察署八十四年
度偵字第一一八五三、一一八五四、一一九六一、一四○三二、一五○八一號），提
起上訴，本院判決如左：
    主  文
原判決撤銷，發回台灣高等法院。
    理  由
本件原判決以公訴意旨略稱：被告丁○○原係台灣電力股份有限公司（下稱台電公司
）核能火力發電工程處（下稱核火處）處長（現任台電公司副總經理）；被告丙○○
、戊○○、甲○○、乙○○分別是核火處副處長、專案經理、汽機課長、汽機股長，
均係依法令從事公務之人。民國八十一年間，台電公司辦理興達複循環發電計畫主發
電設備採購案(下稱興達發電機採購案)招標時，委託泰興工程顧問有限公司（下稱泰
興公司）辦理招標規範設計，競標廠商資格審核、機件規格審核、採購條款設計等顧
問事宜，泰興公司指定被告己○○擔任專案經理，被告庚○○為承辦人，己○○、庚
○○均係受公務機關委託承辦公務之人。八十二年一月六日起，興達發電機採購案第
三次招標（前二次因合格競標廠商不滿二家因而流標），於二月四日審核通過德國西
門子、瑞士ＡＢＢ、美國ＧＥ（均為簡稱）三家廠商符合競標資格。依台電公司所立
招標規範第１‧１‧３條所定，競標廠商依承銷該發電機之經驗分為ＣＡＳＥI、Ｃ
ＡＳＥII、ＣＡＳＥIII三級給予不同付款條件及保固期間（付款條件及保固期間如原
判決附件所示），而符合ＣＡＳＥI付款條件者，需該競標廠商有經銷同一機型之經
驗，且該機組在一九九三年五月一日以前有持續一年以上之滿意運轉及累積六千小時
商業運轉實績（ＣＡＳＥII、ＣＡＳＥIII略）。參與競標之西門子公司為證明其付款
條件等級，指定曾向西門子公司買過Ｖ８４‧２同一機型之美國ＤＥＬＭＡＲＶＡ電
力公司ＨＡＹ  ＲＯＡＤ電廠為參考電廠，台電公司隨時可向ＨＡＹ  ＲＯＡＤ電廠
查證Ｖ８４‧２發電機之運轉實績。八十二年三月十七日，台電公司之顧問即泰興公
司發函給ＨＡＹ  ＲＯＡＤ電廠，請求提供Ｖ８４‧２發電機之運轉資料。八十二年
三月十八日，該電廠廠長ＪＯＨＮ  ＬＰＥＴＥＲＳＯＮ回函，針對泰興所提九項問
題逐一回答，並提供運轉具體數據資料，表明不滿意西門子公司Ｖ８４‧２發電機之
可靠性及操作性，西門子公司備品零件有限價格不合理，最惡劣的是他們不履行保固
責任，除非顧客逼迫他們就範。且依該運轉數據所示，該８４‧２發電機停機時數偏
高，在機組故障或損壞事故中，有多次是重大情況，嚴重影響運轉之穩定性及安全性
。泰興公司收到回函後，己○○即於八十二年四月一日，指示庚○○以己○○名義摘
錄該回函內容並註明強制停機比率及實際停機時數遠超過計畫維修時數之事實，發函
給台電公司核火處承辦本案之專業經理戊○○。依ＨＡＹ  ＲＯＡＤ電廠前揭回函所
示，ＨＡＹ  ＲＯＡＤ電廠已具體提供Ｖ８４‧２發電機之運轉數據資料，明確表示
對該發電機之運轉不滿意，西門子公司顯然不符合ＣＡＳＥI之競標資格。詎核火處
處長丁○○、副處長丙○○、專案經理戊○○、汽機課課長甲○○、汽機股股長乙○
○早已共同意圖使西門子公司以最優越之付款條件及最短保固期間之ＣＡＳＥＩ資格
參與競標，於八十二年四月一日，己○○親自將ＨＡＹ  ＲＯＡＤ電廠回函及自己摘
錄之信函攜至核火處辦公室交給戊○○時，戊○○隨即轉交丙○○，並由丙○○召集
戊○○、甲○○、專案工程師林明泉（同案被告另為不起訴處分）等人商議因應之策
，經與會人員討論後，明知己○○將ＨＡＹ  ＲＯＡＤ電廠回函及泰興公司之摘錄函
於交付戊○○時，即成為公務員職務上掌管之文書，戊○○等自應將之收存在興達發
電機採購案卷宗內，以供全體承辦人員及上級審議、監察人員有查考之機會，竟要求
己○○取回ＨＡＹ  ＲＯＡＤ電廠不滿意運轉之回函及泰興公司之摘錄函，共同隱匿
公務員職務上掌管之文書，並要求泰興公司設法向ＨＡＹ  ＲＯＡＤ電廠取得滿意運
轉之答覆，事後丙○○向丁○○報告ＨＡＹ  ＲＯＡＤ回函事及處理情形，丁○○並
無任何糾正之表示；己○○亦告知庚○○回函被拒收之事實。八十二年四月三十日，
ＤＥＬＭＡＲＶＡ公司副總經理ＦＲＡＮＫ  Ｊ  ＰＥＲＲＹ主動發函給己○○，表
示係針對八十二年三月十八日之回函補充說明，提到一九九三年四月結束之維護停機
前，有二十二項技術修正，修正後初期測試結果極為滿意。該補充說明函僅提及一九
九三年四月結束之停機修正後，測試結果滿意，但亦無一年以上滿意運轉之表示。八
十二年六月一日規格審查通過西門子公司得以Ｖ８４‧２機型參與競標，由於各廠商
競標機組出力值等問題，台電公司決定由顧問公司派員至各參考電廠即ＨＡＹ  ＲＯ
ＡＤ等電廠實地考察，戊○○原簽擬對提報ＣＡＳＥI競標廠商者，應查證項目包括
滿意運轉紀錄，泰興公司發函給各參考電廠之考察項目亦包括滿意運轉紀錄及運轉事
故等。惟泰興公司指派之考察人員蔣學恆等，於八十二年七月六日考察行程出發前，
與丁○○、丙○○、戊○○等在丁○○辦公室討論時，丁○○竟指示考察小組對滿意
運轉記錄及運轉事故不必查證，致考察小組至參考電廠場查證時，並不包括一年滿意
運轉及運轉事故之項目。八十二年十二月二日，泰興公司再函請ＨＡＹ  ＲＯＡＤ電
廠查證第四級葉片修改前，是否滿意運轉，惟ＨＡＹ  ＲＯＡＤ電廠於同日之回函並
未針對是否滿意答覆，僅表示穩定性還有問題，需換成長炳葉片才行。泰興公司接到
該回函後，即由庚○○指名收件人為核火處承辦人吳長棋（同案被告另為不起訴處分
）傳真給核火處。該傳真回函由核火處某員工接獲，汽機股股長乙○○竟向庚○○表
示，該函意思不明確，應有滿意運轉字樣始能接受，並將該回函隱匿，未收存於興達
發電機採購案卷宗內供查考。事後泰興公司將台電公司核火處之要求轉告西門子公司
，西門子公司之ＬＥＥＭＢＵＲＧ於八十二年十二月三日發函給ＨＡＹ  ＲＯＡＤ電
廠，請託ＰＥＴＥＲＳＯＮ改口附合台灣政府之需要。ＰＥＴＥＲＳＯＮ於八十二年
十二月七日始再回函改口稱對一九九○年四月間至一九九三年四月間，本公司對Ｖ８
４‧２發電機組之運轉情況滿意，但並無檢附任何依據資料或說明。泰興公司之己○
○、庚○○，台電公司核火處之丁○○、丙○○、戊○○、甲○○、乙○○等，均明
知ＨＡＹ  ＲＯＡＤ電廠對使用西門子公司之Ｖ８４‧２發電機組表示不滿意，八十
二年十二月二日回函表示滿意係請託ＰＥＴＥＲＳＯＮ改口，西門子公司不符合ＣＡ
ＳＥＩ之競標資格，僅符合ＣＡＳＥIII之競標資格，竟以該八十二年十二月七日之回
函為依據，由泰興公司之庚○○先作成審查意見書，轉送台電公司核火處承辦單位作
成審查報告，並評定西門子公司為ＣＡＳＥI之競標資格，將不實之事項登載於業務
文書、公文書，足生損害於台電公司。八十三年三月三十一日，興達發電機採購案價
格標決標，西門子公司因而得以ＣＡＳＥI優越付款條件及最短保固期間參與競標，
丁○○、丙○○、戊○○、甲○○、乙○○、己○○、庚○○等共同圖利西門子公司
得以節省新台幣（下同）二億九千餘萬元利息支出及減少一年保固期間之條件參加競
標，西門子公司終以最低標得標。案經法務部調查局台北市調查處（下稱市調處）移
送偵辦。因認被告丁○○、丙○○、戊○○、甲○○、乙○○、己○○、庚○○共同
涉犯貪污治罪條例第六條第一項第四款、刑法第一百三十八條等罪嫌，丁○○、丙○
○、戊○○、甲○○、乙○○另共同涉犯刑法第二百十三條之罪嫌、己○○、庚○○
另涉犯刑法第二百十五條之罪嫌云云。經審理結果，認為被告等之犯罪均屬不能證明
，因而維持第一審諭知被告等均無罪之判決，駁回公訴人在第二審之上訴，雖非無見
。惟查：(一)按刑事訴訟採直接審理主義，證據資料必需經過調查程序，以顯出於審判
庭者，始得採為判斷之依據。本件原審於八十五年十月四日審判期日，對於台電公司
編號SCD-452,SCD-499,SCD-628 號公文三件，美國Hay Road電廠廠長PETERSON八十二
年三月十八日函及附件、同廠八十二年十二月二日、八十二年十二月二十七日函，泰
興公司八十二年七月六日（八二）泰電字第五五四號函、同公司八十二年十一月十七
日、八十三年二月二日致台電公司核火處函等文書，並未向被告宣讀或告以要旨，有
審判筆錄可稽，遽採為論斷之資料，按之刑事訴訟法第一百六十五條第一項之規定，
其所踐行之訴訟程序即有違誤。(二)按審理事實之法院，對於被告之犯罪證據，應從各
方面詳予調查，以期發現真實，苟非調查之途已窮，而被告之犯罪嫌疑仍屬不能證明
者，要難遽為無罪之判斷。本案之關鍵在於廠商德國西門子公司參與競標之Ｖ８４‧
２發電機組是否符合台電公司所訂享有最優越之付款條件及最短保固期限之ＣＡＳＥ
I資格中有「滿意（順利）運轉一年以上」之條件﹖及被告是否明知上開廠商指定曾
向其買過Ｖ８４‧２同一機型之美國ＤＥＬＭＡＲＶＡ電力公司ＨＡＹ  ＲＯＡＤ電
廠，對於使用上開機型並不滿意，而仍隱瞞其事，使西門子公司仍以ＣＡＳＥI之資
格得標﹖於此情形，公訴人於提起第二審上訴時，已詳細指出「1.原判決（指第一審
判決，亦為第二審判決引用之理由－以下同）認本採購案第三次招標之規格標，於八
十二年六月一日開標，規格標開標後，被告等始知悉西門子公司選擇提報Ｖ８４‧２
氣渦輪機型，並表明屬於ＣＡＳＥI，因而在規格標開標前，被告等實無法知悉競標
廠商之機種與條件，且在開標前之文件不得列入審標之用，因認系爭八十二年三月十
八日ＨＡＹＲＯＡＤ電廠廠長ＰＥＴＥＲＳＯＮ回函與審標無關，檢察官執為被告犯
罪之事證有斷章取義之嫌云云。但查：ＣＡＳＥI、ＣＡＳＥII、ＣＡＳＥIII是台電
公司擬定以廠商承造相同發電機之經驗及能力給予不同之付款條件，例如ＣＡＳＥI
是以該廠商曾經承造相同發電機，該發電機組有累積六千小時以上之運轉實績及一年
以上之滿意運轉為主要條件，ＣＡＳＥIII則以該廠商已承造相同機組滿載測試成功或
有三台以上之定單為主要條件；而所謂規格標是指競標廠商表明本次交易將賣給台電
公司何種規格、何種功能之機組，與ＣＡＳＥI、ＣＡＳＥII、ＣＡＳＥIII付款方法
擬定條件著眼之重點不同，原判決將付款條件與規格標混為一談，顯有嚴重誤會。況
西門子公司早已指定ＤＥＬＭＡＲＶＡ電力公司ＨＡＹ  ＲＯＡＤ電廠為證明其有承
造經驗之參考電廠，否則台電公司之顧問泰興公司怎會在八十二年三月十七日即發函
給ＨＡＹ ＲＯＡＤ電廠，詢問負責人有關西門子公司為ＨＡＹ ＲＯＡＤ公司承造相
同機組使用情況。原審認被告等於八十二年六月一日規格標開標前，不知西門子公司
將提報Ｖ８４‧２氣渦輪機型及表明是ＣＡＳＥI，應與事實不符。次查：泰興公司
是台電公司之顧問，其於本次採購案對競標廠商所做之資格、能力、經驗、信譽調查
，均應提供給台電公司做為審標之參考，原審認資格標開標前之調查資料，與審標無
關，不能做為審標之依據云云，應屬無稽。2.ＣＡＳＥI付款方式是以「六千小時以
上之運轉實績」及「一年以上之滿意運轉」為主要條件。「六千小時以上之運轉實績
」純粹是客觀數據，西門子公司指定之ＨＡＹ  ＲＯＡＤ電廠對相同機組使用經驗，
已有六千小時之運轉實績，固無爭議，但「一年以上之滿意運轉」則是使用者依據其
使用相同機組之經驗及實際運轉之數據資料，所做主觀之評價，當非以使用者隨口之
滿意或不滿意即得採酌為判斷之依據。ＨＡＹ  ＲＯＡＤ電廠於八十二年三月十八日
之回函中，已具體提供運轉數據資料，並明白表示「不滿意西門子公司Ｖ８４‧２發
電機之可靠性及操作性，西門子公司備品零件有限，價格不合理，不履行保固責任」
，且依該運轉數據所示，Ｖ８４‧２發電機停機時數偏高，在機組故障或損壞事故中
，有多次是重大情況，嚴重影響運轉之穩定性及安全性，顯然已依使用經驗及運轉數
據，對西門子公司Ｖ８４‧２發電機做出不滿意之主觀評價。ＨＡＹ  ＲＯＡＤ電廠
既已依實際使用經驗及具體之運轉數據資料，對西門子公司之Ｖ８４‧２發電機做出
不滿意評價，自應採酌為評定付款條件之參考依據，縱使懷疑ＨＡＹ  ＲＯＡＤ電廠
被其他競標廠商利用對西門子公司惡意中傷，仍應針對回函疑點仔細查證，不論查證
結果如何，均應將該回函及查證結果併卷，使全體審標及監察人員都有查考之機會，
怎可在查證之前隨便臆測是ＨＡＹ  ＲＯＡＤ電廠個人主觀意見，拒絕收件。因而被
告等縱於事後審標數月才做出決定，表面上好像是層層反覆查證，過程嚴謹認真，惟
恐均是「隱惡揚善」之審標假象，其繁雜之文書作業，均無意義。3.原審認所謂「滿
意運轉」是規範中之「ＳＡＴＩＳＦＡＣＴＯＲＹ  ＯＰＥＲＡＴＩＯＮ」，即一般
所謂「順利運轉」，亦即只要機組能照設計之功能，運轉發電，縱有故障但都能排除
並保持原設計功能，即為順利運轉。但查：原審對「滿意運轉」之定義，源自於台電
公司之回函，顯有調查技術上之瑕疵。況若依原審對「滿意運轉」之解釋，如該參考
發電機組雖能依設計功能發電，但經常故障，雖也能修護，但停機時數比運轉時間多
，在這種走走停停之運轉情況，也將稱之為「滿意運轉」豈非荒謬無稽，是而原審採
信台電公司對「滿意運轉」之解釋方法，絕非「滿意運轉」原來規範之旨意。次查：
被告等於退回ＨＡＹＲＯＡＤ電廠八十二年三月十八日之回函後，仍堅持要ＨＡＹ
ＲＯＡＤ電廠明白表示對Ｖ８４‧２發電機機組表示滿意，因而再有退回八十二年十
二月二日之回函，及八十二年十二月七日ＨＡＹ  ＲＯＡＤ電廠明白表示對Ｖ８４‧
２發電機組表示滿意時，始將八十二年十二月七日之回函收入審標卷，採為參考依據
。是從被告於請託（逼迫）ＨＡＹＲＯＡＤ電廠說出對Ｖ８４‧２發電機主觀上滿意
運轉評價後，始採酌為審標依據，應可佐證台電公司對「滿意運轉」設計之規範旨意
，顯為使用者依其使用之經驗及具體運轉數據資料，所為之主觀最後評價。原審認檢
察官誤解「滿意運轉」之含義云云，應是遭受被告等之蒙蔽。4.公訴人是以被告等於
接受不利西門子公司言論之回函時，將該回函隱匿，決議實地查廠時不看「滿意運轉
」及「運轉事故」，戊○○於內部簽呈提到ＨＡＹ  ＲＯＡＤ電廠前函很不客氣，丁
○○無特別追究，一再請託ＨＡＹ  ＲＯＡＤ電廠一定要說出「滿意運轉」之主觀評
價，當ＨＡＹ  ＲＯＡＤ電廠改口稱「滿意運轉」時，隨採為審標依據等全部證據綜
合判斷，認雖無直接證據證明丁○○等於八十二年四月一日己○○持ＨＡＹ  ＲＯＡ
Ｄ回函來台電公司時在場，但本於全部事實綜合判斷，認台電公司早預設立場，該回
函應是丁○○指示退回，而以共同正犯提起公訴，並無事後共犯之立論。原審不察，
認檢察官有事後共犯之謬論，應非事實。5.系爭八十二年十二月二日ＨＡＹ  ＲＯＡ
Ｄ回函，實際傳真日期為八十二年十二月十三日（應係三日之誤）十一時四十九分，
此固為公訴人於起訴時未發現之疏漏，但並不影響被告乙○○表示「滿意不明確，應
有滿意運轉字樣始能接受」，西門子公司計劃經理ＴＯＮＮＹＬＥＥＭＢＵＲＧ請託
ＨＡＹＲＯＡＤ電廠一定要改口稱「滿意運轉」，可以佐證被告等預設立場圖利西門
子公司之佐證效果，原審以公訴人前揭疏漏，即否定全部證據之證明力，應非正確之
證據法則。6.被告等於司法警察調查及檢察官偵查中、法院審判時所為供述，只要無
非任意性之消極事實，均可採酌為裁判之依據，並將全部調查所得證據，為全面性、
關連性之觀察，始能發覺事實之真象。至於被告前後供述不一，當應嚴密調查證據，
實質審究何者為真、可採，怎可因前後供述不一，遽認原來供述不可採信。原審於證
據法則之使用應有不當」等語（原判決第十六－十九頁）。原判決理由就公訴人臚列
之上開事證，僅以：「ＨＡＹＲＯＡＤ電廠廠長於八十二年三月十八日致泰興公司函
中固稱對西門子公司Ｖ８４‧２發電機運轉不滿意等情，但該函為該廠長個人主觀之
意見，且以人為疏忽為其主因，況該函內所稱之瑕疵，泰興公司於審標報告書內亦詳
予說明，並無刻意隱匿情事」，寥寥數語，悉予指駁。而對公訴人所指台電公司就本
件採購案委託之顧問公司（泰興公司），對於競標廠商所做資格、能力、經驗、信譽
調查所得之資料，何以不能資為審標之參考﹖縱台電公司有此無稽之規定，參與本件
採購案之被告等如有知情隱瞞情事，能否執為免責之依據﹖被告等對於特定廠商之產
品，是否刻意等待其指定用戶有滿意之評價，始將之列為審標之參考﹖及是否採取前
述「隱惡揚善」之審標尺度決標，而有圖利之嫌﹖本件被告等除己○○、庚○○外均
為台電公司之高級職員，第一審法院完全依憑台電公司之說詞介定所謂「滿意運轉」
之定義；且僅以台電公司審查結果，認西門子公司符合ＣＡＳＥI之規定，為判斷之
依據，而不究明其審查過程有何情弊﹖是否合於論理法則﹖均未詳細調查，在理由內
明白論斷，自有調查之職責未盡及判決理由不備之違誤。又依卷附台電公司興達複循
環發電計劃投標廠商指定參考廠氣渦輪機查證工作報告及審標報告書所載，關於西門
子氣渦輪機部分，僅籠統提到有葉片失敗、燃燒室瓷磚失敗及油漆退化三項已經改善
之問題（見八十四年度偵字第一一八五四號卷第一一五－一五九頁），並未完全揭露
前述ＨＡＹ  ＲＯＡＤ電廠廠長於八十二年三月十八日致泰興公司函中所稱之諸般瑕
疵，況兩者所提供之相關數據，亦不盡相同，原判決竟謂前述ＨＡＹ  ＲＯＡＤ電廠
廠長覆函所稱之瑕疵，泰興公司已於審標報告書內詳予說明，並無刻意隱匿情事等語
。核與卷存證據資料，不相符合，而有證據上理由矛盾之違背法令。(三)依偵查卷附市
調處檢送之證據資料顯示，泰興公司於八十二年三月二十五日曾以編號SIEMENS-000-
0000-T14-cF-0977號函傳真予SIEMENS公司之H.W.Stocksmeir，詳詢V84.2型汽渦輪機
在HayRoad電廠之運轉經驗以供興達複循環計劃之參據。該函係經庚○○擬稿（ORIGI
NATORD.C. Sue ），由己○○核定（AUTHORIZEDBYC.I.Chiang），函中已明載：「As
We know,your G/T V84.2 has not satisfactorily operatedinHay Road Units 1-3
. ……（據我們所知，你們的G/T V84.2型汽渦輪機在HayRoad電廠的一至三機組並非
順利（或滿意）運轉）」。（見市調處調查卷證。該函並以副本傳真予台電公司核火
處即DNFPP之戊○○（K.Y. Yang ），及西門子公司（SIEMENS）之在台代理人張濟美
（J-im Chang ）。而泰興公司（PECL）將該函副本電傳核火處戊○○（K.Y. Yang)
，經於同年月二十六日收文後（文號為SCD-0452），該函並經甲○○、乙○○、戊○
○、丙○○、丁○○核章，而丙○○亦已於同年四月一日，閱覽己○○親攜至核火處
之上開同年四月一日編號0000-000-LT-030-93號及附件（即Hay Road電廠之廠長 Joh
nL. Peterson 於同年月十八日答復之九項V84.2型氣渦輪機在Hay Road電廠之運轉實
情計十一頁），應已知悉泰興公司查詢84.2型氣渦輪機在Hay Road電廠之運轉實情已
獲回復，且Hay Road Plant之強制停機時數及強制維護停機時數(Forced outrage ma
intance hours) 均甚高，竟於該文號為SCD-0452號之批閱單上，登載：「PECL問Sie
mens，問Hay Road 之實績尚未獲回音」後，呈由丁○○於次（二）日予以核章（ 見
市調處調查卷證據六第十頁）。公訴人因指被告庚○○、己○○、甲○○、乙○○、
戊○○、丙○○、丁○○等人，於同年六月一日技術開標前，均已明知84.2型氣渦輪
機在Hay Road電廠之強制停機時數及強制維護停機時數 (Forced outrage maintance
hours) 均甚高，並非順利（或滿意）運轉（ satisfactorily operated)。乃竟於西
門子公司以84.2型氣渦輪機參加規格標（即技術標），並自行申報為第一級（Class
I ），仍予審定由西門子公司之84.2型氣渦輪機以第一級（Class I ）得標。使西門
子公司獲得減少二億九千餘萬元利息支出之不法利益，而有妄費公帑，圖利該廠商情
事，是否全無足取，原判決未加說明，尤嫌判決理由不備。檢察官上訴意旨，執以指
摘，為有理由。應認原判決有撤銷發回之原因。
據上論結，應依刑事訴訟法第三百九十七條、第四百零一條，判決如主文。
中      華      民      國    八十七    年      五      月    二十八    日
                              最高法院刑事第六庭
                                  審判長法官  黃  劍  青
                                        法官  劉  敬  一
                                        法官  林  增  福
                                        法官  邵  燕  玲
                                        法官  張  清  埤
      右正本證明與原本無異
                                              書  記  官
中      華      民      國    八十七    年      六      月      五      日
